【裁判字號】    98,訴,1113
【裁判日期】    981207
【裁判案由】    偽造文書等
【裁判全文】
臺灣基隆地方法院刑事判決              98年度訴字第1113號
公  訴  人  臺灣基隆地方法院檢察署檢察官
被      告  己○○
                    （另案在臺灣基隆監獄執行中）
選任辯護人  潘東翰律師
上列被告因偽造文書等案件，經檢察官提起公訴（九十八年度偵
字第四○九五號），被告於本院準備程序先就被訴事實為有罪陳
述，受命法官於聽取當事人之意見後，合議庭裁定由受命法官獨
任進行簡式審判程序，判決如下：
    主  文
己○○共同行使偽造公文書，足以生損害於公眾及他人，處有期
徒刑壹年拾月，如附表編號一應沒收印文欄所示偽造印文均沒收
；又共同行使偽造公文書，足以生損害於公眾及他人，處有期徒
刑壹年貳月，如附表編號二應沒收印文欄所示偽造公印文及印文
均沒收；又共同行使偽造公文書，足以生損害於公眾及他人，處
有期徒刑壹年拾月，如附表編號三應沒收印文欄所示偽造公印文
及印文均沒收；又共同行使偽造公文書，足以生損害於公眾及他
人，處有期徒刑壹年陸月，如附表編號四應沒收印文欄所示偽造
印文均沒收。應執行有期徒刑年貳月，如附表編號一、二、三
、四應沒收印文欄所示偽造公印文及印文均沒收。
    事  實
一、己○○前經葉慶賢招攬，加入葉慶賢、簡俊益、王傑、黃博
    聖、李政良、陳詩文、涂瑞明、涂瑞忠、林偉弘及大陸地區
    姓名年籍均不詳等成年人所共組之詐騙集團（葉慶賢、簡俊
    益、王傑、黃博聖、李政良、涂瑞明所涉詐欺取財等罪嫌，
    業經臺灣宜蘭地方法院以九十八年度訴字第二九九、四二二
    號判處罪刑，另陳詩文、涂瑞忠、林偉弘所涉詐欺取財等罪
    嫌，則經臺灣宜蘭地方法院檢察署通緝中），而與葉慶賢、
    如附表所示「車手小組」成員及大陸地區姓名年籍均不詳之
    詐騙集團成員共同意圖為自己不法所有，而基於行使偽造公
    文書、假冒公務員僭行職權及詐欺取財之犯意聯絡，分別由
    大陸地區之詐騙集團成員撥打電話予甲○、丙○○、戊○○
    、丁○○等四人（下稱甲○等四人），以如附表所示之方式
    對甲○等四人詐騙，俟甲○等四人信以為真並提領金融帳戶
    內之存款而依指示等候通知交付款項時，上開大陸地區詐騙
    集團成員再通知葉慶賢，由葉慶賢從上開成員中選擇如附表
    所示之人組成取款之「車手小組」，先至約定超商接收大陸
    地區詐欺集團成員所傳真之偽造檢察署監管科提存書等公文
    書，再於附表所示時間，前往附表所載地點，由車手小組成
    員中之一人出面向甲○等四人訛稱係公務人員，其他同往之
    車手小組成員則於交款處附近把風，致甲○等四人不疑有他
    ，而交付如附表所示之現金，出面取款之車手小組成員則於
    收受甲○等四人交付之款項後，將上開偽造之檢察署監管科
    提存書等公文書交予甲○等人收執，以示收訖前開款項之意
    ，而行使該等偽造公文書，足以生損害於上開偽造公文書內
    所載之檢察署及相關公務人員，並詐得如附表所示之金額。
二、案經甲○、丙○○、戊○○訴由宜蘭縣政府警察局移送臺灣
    宜蘭地方法院檢察署呈請臺灣高等法院檢察署檢察長令轉臺
    灣基隆地方法院檢察署檢察官偵查起訴。
    理  由
一、被告己○○所犯為死刑、無期徒刑、最輕本刑三年以上有期
    徒刑以外之罪，亦非屬高等法院管轄之第一審案件，其於準
    備程序進行中，先就被訴事實為有罪之陳述，經告知簡式審
    判程序之旨，並聽取檢察官、被告之意見後，本院依刑事訴
    訟法第二百七十三條之一第一項裁定進行簡式審判程序，是
    本案之證據調查，依同法第二百七十三條之二規定，不受同
    法第一百五十九條第一項、第一百六十一條之二、第一百六
    十一條之三、第一百六十三條之一，及第一百六十四條至第
    一百七十條所規定證據能力認定及調查方式之限制，合先敘
    明。
二、上開犯罪事實，業據被告己○○迭於警詢、檢察官偵訊、本
    院準備及審判程序均自白不諱，且有證人即告訴人甲○、丙○○、戊○○、證人即被害人丁○○、證人即另案被告葉慶
    賢、簡俊益、王傑、李政源、黃博盛於警詢及檢察官偵訊時
    之證述可參，並有附表所列檢察署監管科提存書、檢察署刑
    事傳票、通緝書、強制性資產凍結執行書等偽造公文書等附
    卷可佐。又證人甲○遭詐騙後，另案被告王傑於九十七年十
    一月二十八日所交付「宜蘭地方法院檢察署監管科提存書」
    上採得指紋一枚，經委請內政部警政署刑事警察局鑑驗結果
    ，核與被告己○○右食指指紋相符，亦有該局九十七年十二
    月二十五日刑紋字第○九七○一九六四六二鑑驗書在卷足憑
    ，另有隨身碟一個（係另案被告涂瑞明所有而經查扣，其內
    存有「臺中（另有臺東、花蓮、高雄、桃園、宜蘭、臺北、
    臺南、新竹）地方法院地檢署監管科、暫時性凍結執行聲請
    書」、「通緝書」、「刑事傳票」等格式之電磁紀錄）扣案
    可稽。另查：
  (一)被害人甲○遭詐騙之車手小組成員
  1.另案被告王傑於警詢及偵訊均坦承係其自稱「高凱成」而向
    告訴人甲○取款，惟其僅取款一次云云（宜蘭縣政府警察局
    警刑偵四字第○九八一一○五五一三號卷〈下稱警卷〉第一
    ○一頁，臺灣宜蘭地方法院檢察署九十八年度偵字第二五八
    三號偵查卷〈下稱偵卷(一)〉第十七頁）。惟告訴人甲○於警
    詢及偵訊均明確指證其遭詐騙而交付款項計三次，前二次即
    九十七年十一月二十七日及同年月二十八日均交給自稱「高
    凱成」之人（至第三次則為九十七年十二月三日，在宜蘭縣
    宜蘭市○○路中山國小後門，將二百萬元交給自稱「陳文華
    」之人），並於警詢指證該「高凱成」之人即為當時為警拘
    提到案之另案被告王傑等語（警卷第一四○、一五八、一五
    九頁，偵卷(一)第十六至十七頁），核與另案被告葉慶賢於偵
    訊時之證述（偵卷(一)第十七頁）及被告己○○於檢察官偵訊
    時之供述（臺灣基隆地方法院檢察署九十八年度偵字第四○
    九五號偵查卷〈下稱偵卷(二)〉第五五頁）相符；被告己○○
    於警詢時亦供承伊記得葉慶賢通知到宜蘭向被害人拿錢二次
    都有載王傑等語（警卷第一三三頁）；參諸告訴人甲○係於
    上開前後二日交付款項，其不致對自稱相同姓名之不同取款
    人有所誤認。可見告訴人甲○所述遭詐騙而於上開二日期交
    付款項之對象均為另案被告王傑，亦即，此二次收取款項另
    案被告王傑均有參與。
  2.另案被告李政良於警詢時供述其於九十七年十一月二十八日
    開始與其他另案被告到宜蘭向被害人詐騙取款等語（警卷第
    一一五頁），於偵訊時則坦承其有參與向宜蘭之告訴人甲○
    取款二次，第二次是與簡俊益一起來等語（偵卷(一)第十七頁
    ）。另案被告簡俊益於警詢及偵訊時亦均證述其參與宜蘭甲○一次，係與李政良一起等語（警卷第四九頁、偵卷(一)第十
    七頁），另於偵訊時尚證述其到宜蘭出面那次取款二百萬元
    等語（偵卷(一)第二二頁）。告訴人甲○則於警詢時證述其於
    九十七年十二月三日在宜蘭縣宜蘭市○○路中山國小後門第
    三次交付款項二百萬元時，李政良有參與等語（警卷第一五
    六頁）。又另案被告王傑於偵訊時亦證述其在宜蘭向甲○出
    面取款二百十萬元那次，係與李政良及己○○一起去等語（
    偵卷(一)第十七頁）。是另案被告李政良是否參與所屬詐騙集
    團成員於九十七年十一月二十七日向告訴人甲○取款行為，
    顯非無疑。況被告己○○於檢察官偵訊時亦供述伊記得有與
    王傑去宜蘭，由伊開車，李政良有無一起去，伊忘記了等語
    （偵卷(二)第五五頁）。綜上，應認告訴人甲○遭詐騙而交付
    三次款項中，另案被告李政良所參與者為九十七年十一月二
    十八日取款二百十萬元及九十八年十二月三日取款二百萬元
    等二次，至九十七年十一月二十七日取款二百六十五萬元，
    另案被告李政良並未參與。
  (二)被害人丙○○遭詐騙之車手小組成員
    此部分犯罪事實，被告己○○於警詢及偵訊時之供述（警卷
    第一三三至一三四頁，偵卷(二)第五六頁），核與另案被告葉
    慶賢及黃博聖於警詢及偵訊所述（警卷第十、六四至六五頁
    、偵卷(一)第三一頁）相符，足堪採信。是此部分犯罪事實，
    確由另案被告葉慶賢指派被告己○○與另案被告黃博聖前往
    向被害人丙○○收取款項無疑。
  (三)被害人戊○○遭詐騙之車手小組成員
    此部分犯罪事實，業經另案被告葉慶賢於警詢及偵訊證述綦
    詳（警卷第十九至二十頁，偵卷(一)第十七頁），且為被告偵
    訊時所不爭執（偵卷(二)第五五頁）。另案被告葉慶賢就於九
    十七年十二月九日向被害人收取款項之地點雖證稱係在臺北
    縣三重市○○○路與忠孝路口，然告訴人戊○○則證述係在
    臺北縣三重市○○路○段七七號二重國中門口。本院衡諸告
    訴人戊○○遭詐騙鉅款，其記憶應較在短期間向多數被害人
    詐欺及多次取款之另案被告葉慶賢深刻，是此部分告訴人戊○○所述交付款項地點應堪信實。
  (四)被害人丁○○遭詐騙之車手小組成員
    此部分犯罪事實，業經另案被告葉慶賢於警詢及偵訊證述所
    指派成員為被告己○○及另案被告陳詩文（警卷第二七頁，
    偵卷(一)第十七頁），而另案被告王傑則於警詢及偵訊均證述
    其曾參向被害人丁○○取款一次（警卷第一○二頁，偵卷(一)
    第十七頁），被告於本院準備及審判程序對檢察官起訴書所
    載此部分犯行之參與成員亦均不爭執。堪認此部分起訴書所
    載參與成員確屬實情。
  (五)綜上，本件事證明確，被告犯行均堪認定，應依法論科。
三、論罪科刑
  (一)按稱公文書者，謂公務員職務上製作之文書，刑法第十條第
    三項定有明文。刑法上偽造文書罪，係著重於保護公共信用
    之法益，即使該偽造文書所載名義制作人實無其人，而社會
    上一般人仍有誤信其為真正文書之危險，仍難阻卻犯罪之成
    立，最高法院五十四年臺上字第一四○四號著有判例可資參
    照。查本件被告己○○所參與之行使偽造檢察署監管科公文
    書，均以檢察署監管科之名義製作，雖檢察署實際上並無此
    單位，然其內容既涉及犯罪偵查業務，且一般人非熟知檢察
    體系之組織，無從分辨該等單位究否實際存在，而有誤信為
    公務員職務上所製作公文書之危險，揆諸前開說明，均應認
    屬偽造公文書無訛。
  (二)次按刑法上所謂公印或公印文，係專指表示公署或公務員資
    格之印信而言，即俗稱大印與小官章及其印文，最高法院六
    十九年度臺上字第六九三號著有判例；刑法第二百十八條第
    一項所稱之公印，係指由政府依印信條例第六條相關規定製
    發之印信，用以表示公署或公務員之資格，即俗稱之大印及
    小官章而言。至其形式凡符合印信條例規定之要件而製頒，
    無論為印、關防、職章、圖記，如足以表示其為公務主體之
    同一性者，均屬之（最高法院八十九年度台上字第三一五五
    號判決意旨參照）；再按「刑法第二百十八條第一項所謂公
    印，係指公署或公務員所用之印信而言，否則即為普通印章
    ，經本院著有先例。本件原判決事實第二項認定上訴人所偽
    造之「台灣北區電信管理局」印章，在主文及理由欄均論斷
    係偽造公印，惟按該局之全銜係「交通部台灣北區電信管理
    局」，二者尚非一致，所偽刻之印章，能否稱為該局之公印
    ，揆諸上開判例意旨，非無斟酌餘地」（最高法院八十四年
    度臺上字第六一一八號判決意旨參照）。本件如附表所示偽
    造公文書上之偽造「檢察行政處鑑」印文，經查實無該機關
    單位，則此偽造印文即非屬公印文，僅屬通常印文；另偽造
    「康敏郎」、「周士榆」、「檢察長黃兆楊」亦均屬通常印
    文而非小官章；至偽造「臺灣臺北地方法院檢察署印」印文
    則屬公印文甚明，合先敘明。
  (三)核被告己○○所為，係犯刑法第一百五十八條之僭行公務員
    職權罪、同法第二百十六條之行使同法第二百十一條之偽造
    公文書罪及同法第三百三十九條第一項之詐欺取財罪。而偽
    造各件公文書後進而持以行使，偽造之低度行為，應為行使
    之高度行為所吸收，均不另論罪。
  (四)又按以自己共同犯罪之意思，事先同謀，而由其中一部分人
    實施犯罪行為者，均為共同正犯。被告己○○就附表所列各
    次犯行，與負責指派之另案被告葉慶賢、各次參與之車手小
    組成員及大陸地區姓名年籍均不詳之詐騙集團成員間，均係
    以自己犯罪之意思，事先同謀而推由大陸地區詐騙集團成員
    實施冒充公務員僭行職權而以電話詐騙（附表編號二、三、
    四部份），以及由附表所列出面取款之人冒充公務員僭行職
    權並行使偽造公文書及實施取財行為（附表編號一、二、三
    、四），自均為共同正犯（被告所屬詐騙集團成員雖有多人
    ，然各次犯行除另案被告葉慶賢及附表所列參與成員外，其
    餘事實欄所列之人亦無積極證據顯示有何犯意聯絡或行為分
    擔，自亦難併論為共同正犯）。
  (五)被告與上開共同正犯之僭行公務員職權、行使偽造公文書及
    詐欺取財犯行之犯罪目的單一，雖於自然意義上雖非完全一
    致，然渠等僭行公務員職權及行使偽造公文書犯行，均係在
    渠等共同詐欺取財行為觀念範疇內，易言之，自電話詐騙之
    始，迄取得財物時止，應認係一詐欺取財行為，是以，如割
    裂僭行公務員職權及行使偽造公文書部分，將無從據以詐欺
    取財。是依一般社會通念，顯應評價為一行為，方符合刑罰
    公平原則，如予分論併罰，反有過度處罰之疑。從而，允宜
    於牽連犯廢除後，適度擴張一行為概念，認此情形為一行為
    觸犯數罪名之異種想像競合犯，均從一重之行使偽造公文書
    罪處斷。
  (六)附表所示被告己○○參與如附表所示犯罪中，有數次對同一
    被害人（包括甲○、戊○○、丁○○）僭行公務員職權、行
    使偽造公文書以遂行詐欺取財之行為者，惟該數次舉動不僅
    時間緊接，且侵害同一社會及個人法益；又從詐騙集團立場
    ，其於確認特定對象因其詐術而陷於錯誤時，即有對該詐騙
    對象能力範圍所及，無論係屬被害人原有財產或可以取得金
    額，均藉此詐欺取財行為全然騙取得手之意圖，此從告訴人
    甲○、戊○○及被害人丁○○均證述被告所屬詐騙集團一再
    利用渠等自始陷於錯誤之主觀心態，要求渠等陸續交付款項
    可知。是本件被告己○○就其所參與如附表所示各次對同一
    被害人行使偽造公文書犯行，各應論以接續犯之實質上一罪
    ，檢察官認應予論以數罪而併罰之，容有誤會。至告訴人甲○、戊○○尚有遭被告己○○所屬詐騙集團詐取其他款項之
    部分，因查無積極證據顯示被告己○○與所屬詐騙集團成員
    間有何犯意聯絡或行為分擔，本院自無從擴張犯罪事實審究
    餘地。
  (七)爰審酌被告尚值盛年，不思循正當途徑獲取財物，卻參與詐
    騙集團冒用檢察署（檢察官）、司法警察或其他公務員身分
    僭行職權，並進而行使偽造之公文書，跨海實施電話詐騙行
    為，嚴重影響國家經濟秩序及社會治安，破壞民眾對檢察機
    關及司法警察機關之信任，並造成附表所示被害人之財產鉅
    大損失，且求償無著，顯不應輕縱；然被告前無其他刑案前
    科紀錄（其前雖經本院於九十八年十月十三日以九十八年度
    訴字第七四七號判處有期徒刑一年二月確定，惟該案係被告
    己○○與同一詐騙集團成員於九十八年三月間對另案被害人
    曹霖之所為之相類似情節詐欺取財、僭行公務員職權及行使
    偽造公文書犯行，有該案判決在卷可參），有臺灣高等法院
    被告前案紀錄表及臺灣基隆地方法院檢察署刑案資料查註紀
    錄表在卷可參，各次均僅參與把風或駕車之非構成要件行為
    、其始終坦承犯行之態度、智識程度、檢察官科刑意見及各
    被害人遭詐騙金額等一切情狀，分別量處如主文所示之刑，
    並定其應執行刑。
  (八)沒收
  1.本件偽造如附表所示公文書，雖係被告己○○所屬詐騙集團
    供犯罪使用之物，惟已交付予被害人而行使，而非被告己○○或其共同正犯所有之物，核與刑法第三十八條第一項第二
    款所定之裁量沒收要件不符，復非法定應予義務沒收之違禁
    物品，爰不為沒收之宣告，惟附表應沒收印文欄所載偽造公
    文書上之公印文及印文，均應依刑法第二百十九條之規定宣
    告沒收。
  2.另案被告葉慶賢經查扣之中國信託商業銀行帳戶存摺，其戶
    名係案外人楊凱築，即非另案被告葉慶賢所有之物；又其經
    查扣之臺灣銀行無摺存款憑條之匯款三十萬元，其於警詢時
    供述係於九十八年四月初詐騙臺北縣汐止市一名男子所得，
    亦與本件被告己○○所參與如附表所示案件無涉；另其經查
    扣之現金一萬七千元，其於警詢時固供述係詐騙所得贓款，
    惟另案被告葉慶賢係於九十八年四月二十一日為警拘提到案
    ，距本件被告己○○所參與如附表所示案件最後時間（即附
    表編號二之被害人丙○○於九十八年三月十八日遭詐騙二十
    二萬元）已逾一月有餘，其於警詢時尚稱於九十八年四月初
    曾詐騙臺北縣汐止市一名男子而得款六十七萬元，是其此部
    分扣案現金，亦難遽認與本件被告己○○所參與部分有關；
    再者，其尚經查扣行動電話四支（均含用戶門號識別卡）、
    臺灣大哥大電信股份有限公司預付卡二枚及遠傳電信股份有
    限公司易付卡一枚，惟其中SONY  ERICSSON廠牌Ｗ九八○型
    號行動電話一支（含0000000000號用戶門號識別
    卡）及SAMSUNG廠牌行動電話一支 （含000000000
    0號用戶門號識別卡），其於警詢時供述係自己申請私人使
    用，即非供犯罪所用之物，其餘諾基亞廠牌八二五○型號行
    動電話一支（含0000000000號用戶門號識別卡）
    、諾基亞廠牌七三三○型號行動電話一支（含000000
    0000號用戶門號識別卡）及門號0000000000
    、0000000000、0000000000號用戶識
    別卡，另案被告葉慶賢於警詢時雖供承係大陸地區綽號「小
    章」之人提供其作為詐欺用途，惟其並未供述係供與本件被
    告己○○所犯部分使用或犯罪預備之物，亦難遽認與本件被
    告己○○所參與部分有關。末查，另案被告黃博聖經扣案之
    SAMPO廠牌行動電話一支（序號為000000000000000號，含0
    000000000號用戶識別卡）、SONY  ERICSSON廠牌
    行動電話二支（序號分別為為000000000000000、000000000
    000000號，分別含0000000000、0000000
    000號用戶門號識別卡）、另案被告黃博聖經查扣之行動
    電話一支（ 序號為00000000000000000號，含000000
    0000號用戶門號識別卡）另案被告王傑經查扣之SONY E
    -RICSSON廠牌行動電話一支（含0000000000號用
    戶門號識別卡）、另案被告李政良經查扣之諾基亞廠牌行動
    電話一支（序號為000000000000000號 ，含0000000
    000號用戶門號識別卡），卷核尚無證據顯示與本件被告
    己○○所參與如附表所示犯行有關，均不併予宣告沒收。
  3.另案被告涂瑞明經扣案之隨身碟一個，係另案被告涂瑞明所
    有之物，而其內存有「宜蘭地方法院地檢署監管科」、「暫
    時性凍結執行聲請書」、「通緝書」、「高雄地方法院地檢
    署監管科」、「臺北地方法院地檢署監管科」及「臺中地方
    法院地檢署監管科」電磁紀錄，有卷附檔案紀錄可參，顯係
    供其參與本件被告己○○所犯如附表所列各罪所用之物，爰
    依刑法第三十八條第一項第二款規定宣告沒收。
據上論結，應依刑事訴訟法第二百七十三條之一第一項、第二百
九十九條第一項前段，刑法第二十八條、第一百五十八條、第二
百十一條、第二百十六條、第二百十九條、第三百三十九條第一
項、第五十五條、第五十一條第五款、第三十八條第一項第二款
，刑法施行法第一條之一第一項、第二項前段，判決如主文。
本案經檢察官乙○○到庭執行職務。
中    華    民    國    98    年    12    月    7     日
                  刑事第三庭法  官  陳賢德
以上正本證明與原本無異。
如不服本判決應於收受送達後10日內向本院提出上訴書狀，並應
敘述具體理由；其未敘述上訴理由者，應於上訴期間屆滿後20日
內向本院補提理由書(均須按他造當事人之人數附繕本)「切勿逕
送上級法院」。
中    華    民    國    98    年    12    月    10    日
                            書記官  王靜敏
附錄本案論罪科刑法條：
中華民國刑法第一百五十八條
（僭行公務員職權罪）
冒充公務員而行使其職權者，處三年以下有期徒刑、拘役或五百
元以下罰金。
冒充外國公務員而行使其職權者，亦同。
中華民國刑法第二百十六條
（行使偽造變造或登載不實之文書罪）
行使第二百十條至第二百十五條之文書者，依偽造、變造文書或
登載不實事項或使登載不實事項之規定處斷。
中華民國刑法第二百十一條
（偽造變造公文書罪）
偽造、變造公文書，足以生損害於公眾或他人者，處一年以上七
年以下有期徒刑。
中華民國刑法第三百三十九條
（普通詐欺罪）
意圖為自己或第三人不法之所有，以詐術使人將本人或第三人之
物交付者，處五年以下有期徒刑、拘役或科或併科一千元以下罰
金。
以前項方法得財產上不法之利益或使第三人得之者，亦同。
前二項之未遂犯罰之。
附表
┌─┬───┬─────┬────┬───┬──────────────────┬──────────┐
│編│被害人│   時間   │  金額  │車手小│      詐騙及行使偽造公文書方式      │                    │
│號│      ├─────┤        │組成員├──────────────────┤     應沒收印文     │
│  │      │   地點   │        │      │         所行使之偽造公文書         │                    │
├─┼───┼─────┼────┼───┼──────────────────┼──────────┤
│一│甲○  │九十七年十│新臺幣（│己○○│由姓名年籍均不詳之女性詐騙集團成員於│左列偽造「宜蘭地方法│
│  │      │一月二十七│下同）二│王傑  │左列日期上午十時許，以電話向在宜蘭縣│院地檢署監管科提存書│
│  │      │日上午十一│百六十五│      │宜蘭市○○路五六號住處之甲○誆稱其與│」公文書計肆張其上偽│
│  │      │時許      │萬元    │      │配偶之身分資料均遭詐騙集團使用，如欲│造「檢察行政處鑑」印│
│  │      ├─────┤        │      │證明清白，需將金融帳戶內之存款暫交司│文各壹枚（計肆枚）均│
│  │      │宜蘭縣宜蘭│        │      │法機關保管等理由，致其陷於錯誤，再由│沒收。              │
│  │      │市○○○路│        │      │己○○駕車搭載王傑（九十八年十一月二│                    │
│  │      │、新民路口│        │      │十八日尚有李政良），於左列時間，共同│                    │
│  │      ├─────┼────┼───┤前往左列地點，由王傑冒充臺灣宜蘭地方│                    │
│  │      │九十七年十│二百十萬│己○○│法院檢察署科員「高凱成」僭行犯罪偵查│                    │
│  │      │一月二十八│元      │王傑  │職務，而接續向甲○收取左列金額現金，│                    │
│  │      │日上午十一│        │李政良│並於各次收款後交付上有偽造「檢察行政│                    │
│  │      │時許      │        │      │處鑑」印文之偽造「宜蘭地方法院地檢署│                    │
│  │      │          │        │      │監管科提存書」公文書（詳下述）予甲○│                    │
│  │      │          │        │      │而行使之，並詐得財物。              │                    │
│  │      │          │        │      ├──────────────────┤                    │
│  │      │          │        │      │(1)九十七年十一月二十七日交付一百三十│                    │
│  │      ├─────┤        │      │  五萬元及一百三十萬元之偽造「宜蘭地│                    │
│  │      │同上      │        │      │  方法院地檢署監管科提存書」公文書各│                    │
│  │      │          │        │      │  一張（警卷第一四九至一五○頁）。  │                    │
│  │      │          │        │      │(2)九十七年十一月二十八日交付一百萬元│                    │
│  │      │          │        │      │  及一百十萬元之偽造「宜蘭地方法院地│                    │
│  │      │          │        │      │  檢署監管科提存書」公文書各一張（警│                    │
│  │      │          │        │      │  卷第一五一至一五二頁）。          │                    │
├─┼───┼─────┼────┼───┼──────────────────┼──────────┤
│二│丙○○│九十八年三│二十二萬│黃博聖│由數名姓名年籍均不詳之男性詐騙集團成│左列偽造「臺灣臺北地│
│  │      │月十八日下│元      │己○○│員於九十八年三月十七日上午十時許，以│方法院檢察署刑事傳票│
│  │      │午四時許  │        │      │電話接續向在高雄市○○區○○街四三巷│」與「臺灣臺北地方法│
│  │      ├─────┤        │      │三三之一號住處之丙○○自稱係「桃園縣│院檢察署強制性資產凍│
│  │      │高雄市左營│        │      │警察局偵查佐」及「臺北市周檢察官」，│結書」公文書各壹張其│
│  │      │區○○路一│        │      │並誆稱其中國信託商業銀行帳戶涉及洗錢│上均偽造「臺灣臺北地│
│  │      │○一號立德│        │      │以及經通知未到已遭通緝，並要求提領帳│方法院檢察署印」公印│
│  │      │國中前。  │        │      │戶內存款交由法院扣押云云，及先行傳真│文、「周士榆」及「康│
│  │      │          │        │      │其上均有偽造「臺灣臺北地方法院檢察署│敏郎」印文各壹枚（即│
│  │      │          │        │      │印」公印文、檢察官「周士榆」及書記官│均計貳枚）、偽造「臺│
│  │      │          │        │      │「康敏郎」印文各一枚之偽造「臺灣臺北│灣臺北地方法院檢察署│
│  │      │          │        │      │地方法院檢察署刑事傳票」與「臺灣臺北│通緝書」公文書壹張其│
│  │      │          │        │      │地方法院檢察署強制性資產凍結執行書」│上偽造之「檢察行政處│
│  │      │          │        │      │、其上有偽造「檢察行政處鑑」及「檢察│鑑」及「檢察長黃兆楊│
│  │      │          │        │      │長黃兆楊」印文各一枚之偽造「臺灣臺北│」印文各壹枚、偽造「│
│  │      │          │        │      │地方法院檢察署通緝書」公文書各一張予│高雄地方法院地檢署監│
│  │      │          │        │      │丙○○，而僭行公務員職務並行使偽造公│管科提存書」公文書壹│
│  │      │          │        │      │文書後，致其陷於錯誤後，再由己○○及│張其上所偽造「檢察行│
│  │      │          │        │      │黃博聖接續於左列時間共同前往左列地點│政處鑑」印文壹枚均沒│
│  │      │          │        │      │，由己○○把風，黃博聖則冒充臺灣臺北│收。                │
│  │      │          │        │      │地方法院檢察署公務人員「莊士瑞」，向│                    │
│  │      │          │        │      │丙○○表示依檢察官指示前來執行職務，│                    │
│  │      │          │        │      │並向丙○○收取左列金額現金，於收款後│                    │
│  │      │          │        │      │再交付其上有偽造「檢察行政處鑑」印文│                    │
│  │      │          │        │      │一枚之偽造「高雄地方法院地檢署監管科│                    │
│  │      │          │        │      │提存書」公文書一張予丙○○而行使之，│                    │
│  │      │          │        │      │並接續僭行公務員職務及詐得財物。    │                    │
│  │      │          │        │      ├──────────────────┤                    │
│  │      │          │        │      │(1)所傳真其上均有偽造「臺灣臺北地方法│                    │
│  │      │          │        │      │  院檢察署印」公印文、檢察官「周士榆│                    │
│  │      │          │        │      │  」及書記官「康敏郎」印文各一枚之偽│                    │
│  │      │          │        │      │  造「臺灣臺北地方法院檢察署刑事傳票│                    │
│  │      │          │        │      │  」與「臺灣臺北地方法院檢察署強制性│                    │
│  │      │          │        │      │  資產凍結書」、其上有偽造「檢察行政│                    │
│  │      │          │        │      │  處鑑」及「檢察長黃兆楊」印文各一枚│                    │
│  │      │          │        │      │  之偽造「臺灣臺北地方法院檢察署通緝│                    │
│  │      │          │        │      │  書」公文書各一張（警卷第一八二、一│                    │
│  │      │          │        │      │  八四、一八三頁）。                │                    │
│  │      │          │        │      │(2)所交付其上有偽造「檢察行政處鑑」印│                    │
│  │      │          │        │      │  文一枚之偽造「高雄地方法院地檢署監│                    │
│  │      │          │        │      │  管科提存書」公文書一張（警卷第一八│                    │
│  │      │          │        │      │  五頁）。                          │                    │
├─┼───┼─────┼────┼───┼──────────────────┼──────────┤
│三│戊○○│九十七年十│四十五萬│陳詩文│由數名姓名年籍均不詳之男性詐騙集團成│左列偽造「臺灣臺北地│
│  │      │二月五日下│元      │己○○│員於九十七年十二月四日及五日中午十二│方法院檢察署刑事傳票│
│  │      │午        │        │      │時許，先後以電話向在臺北縣三重市忠孝│」與「強制性資產凍結│
│  │      ├─────┤        │      │路三段四○巷二號十四樓住處之戊○○自│書」公文書各壹張其上│
│  │      │臺北縣三重│        │      │稱係「桃園刑事局警員陳立國」及「檢察│均偽造「臺灣臺北地方│
│  │      │市○○路三│        │      │官周士榆」，並誆稱其帳戶涉及洗錢，並│法院檢察署印」公印文│
│  │      │段七七號二│        │      │要求交付帳戶內資金以供清查云云，再傳│、「周士榆」及「康敏│
│  │      │重國中門口│        │      │真其上均有偽造「臺灣臺北地方法院檢察│郎」印文各壹枚（即均│
│  │      ├─────┼────┼───┤署印」公印文、檢察官「周士榆」及書記│計貳枚）、偽造「臺北│
│  │      │九十七年十│二百五十│葉慶賢│官「康敏郎」印文各一枚之偽造「臺灣臺│地方法院地檢署監管科│
│  │      │二月八日上│萬元    │陳詩文│北地方法院檢察署刑事傳票」與「強制性│提存書」公文書計張│
│  │      │午        │        │簡俊益│資產凍結書」公文書各一張予戊○○，而│其上所偽造「檢察行政│
│  │      ├─────┤        │己○○│僭行犯罪偵查機關公務員執行犯罪偵查職│處鑑」印文各壹枚（計│
│  │      │同上      │        │      │務及行使偽造公文書，致其陷於錯誤後，│枚）均沒收。      │
│  │      │          │        │      │再由己○○駕車搭載其他左列成員前往左│                    │
│  │      ├─────┼────┼───┤列地點，均由陳詩文冒充金管會專員「陳│                    │
│  │      │九十七年十│二百萬元│葉慶賢│文榮」，接續向戊○○收取左列金額現金│                    │
│  │      │二月九日上│        │陳詩文│，並於收款後交付其上有偽造「檢察行政│                    │
│  │      │午        │        │簡俊益│處鑑」印文一枚之偽造「臺北地方法院地│                    │
│  │      │          │        │己○○│檢署監管科提存書」公文書予戊○○而行│                    │
│  │      │          │        │      │使之，並接續僭行公務員職務及詐得財物│                    │
│  │      │          │        │      │。                                  │                    │
│  │      │          │        │      ├──────────────────┤                    │
│  │      ├─────┤        │      │(1)所傳真其上均有偽造「臺灣臺北地方法│                    │
│  │      │同上      │        │      │  院檢察署印」公印文、檢察官「周士榆│                    │
│  │      │          │        │      │  」及書記官「康敏郎」印文各一枚之偽│                    │
│  │      │          │        │      │  造「臺灣臺北地方法院檢察署刑事傳票│                    │
│  │      │          │        │      │  」與「強制性資產凍結執行書」公文書│                    │
│  │      │          │        │      │  各一張（警卷第一九四、一九五頁）。│                    │
│  │      │          │        │      │(2)九十七年十二月五日交付四十五萬元之│                    │
│  │      │          │        │      │  偽造「臺北地方法院地檢署監管科提存│                    │
│  │      │          │        │      │  書」公文書一張（警卷第一九八頁）。│                    │
│  │      │          │        │      │(3)九十七年十二月八日交付二百五十萬元│                    │
│  │      │          │        │      │  之偽造「臺北地方法院地檢署監管科提│                    │
│  │      │          │        │      │  存書」公文書一張（警卷第二○一頁）│                    │
│  │      │          │        │      │  。                                │                    │
│  │      │          │        │      │(4)九十七年十二月九日交付二百三十萬元│                    │
│  │      │          │        │      │  之偽造「臺北地方法院地檢署監管科提│                    │
│  │      │          │        │      │  存書」公文書一張（警卷第二○一頁）│                    │
│  │      │          │        │      │  。                                │                    │
├─┼───┼─────┼────┼───┼──────────────────┼──────────┤
│四│丁○○│九十七年十│八十萬元│陳詩文│先由姓名年籍均不詳之女性詐騙集團成員│左列偽造「臺中地方法│
│  │      │二月二十五│        │己○○│於九十七年十二月二十四日上午十時許，│院地檢署監管科提存書│
│  │      │日下午二時│        │王傑  │以電話向在臺中縣大里市之丁○○聲稱其│」公文書計貳張其上偽│
│  │      │許        │        │      │配偶委託他人前往銀行領款，再由自稱係│造「檢察行政處鑑」印│
│  │      ├─────┤        │      │「桃園分局警員」及「周檢察官」以電話│文各壹枚（計貳枚）均│
│  │      │臺中縣大里│        │      │向丁○○誆稱其涉嫌提供人頭帳戶而遭法│沒收。              │
│  │      │市○○路美│        │      │院通緝，必須將金融帳戶中之存款領出交│                    │
│  │      │群國小正門│        │      │由司法機關保管云云，並傳真內容不詳（│                    │
│  │      │前        │        │      │經丁○○撕毀）之文書予丁○○，而僭行│                    │
│  │      ├─────┼────┼───┤犯罪偵查機關公務員執行犯罪偵查職務，│                    │
│  │      │九十七年十│七十萬元│陳詩文│致其陷於錯誤後，再由己○○駕車搭載其│                    │
│  │      │二月二十六│        │己○○│他左列成員前往左列地點，均由陳詩文冒│                    │
│  │      │日中午十二│        │      │充金管會職員僭行職務，而接續向丁○○│                    │
│  │      │時許      │        │      │收取左列金額現金，並於收款後交付其上│                    │
│  │      │          │        │      │有偽造「檢察行政處鑑」印文一枚之偽造│                    │
│  │      │          │        │      │「臺中地方法院地檢署監管科提存書」公│                    │
│  │      │          │        │      │文書予丁○○而行使之，並接續僭行公務│                    │
│  │      │          │        │      │員職務及詐得財物。                  │                    │
│  │      │          │        │      ├──────────────────┤                    │
│  │      │          │        │      │(1)九十七年十二月二十五日交付八十萬元│                    │
│  │      ├─────┤        │      │  之偽造「台中地方法院地檢署監管科提│                    │
│  │      │臺中縣大里│        │      │  存書」公文書一張（警卷第二一六頁）│                    │
│  │      │市○○路與│        │      │  。                                │                    │
│  │      │吉峰西路口│        │      │(2)九十七年十二月二十六日交付七十萬元│                    │
│  │      │          │        │      │  之偽造「台中地方法院地檢署監管科提│                    │
│  │      │          │        │      │  存書」公文書一張（警卷第二一七頁）│                    │
│  │      │          │        │      │  。                                │                    │
└─┴───┴─────┴────┴───┴──────────────────┴──────────┘


司法院資訊處製作；財團法人民間司法改革基金會備份。
